# 股份回购进行员工持股计划会计处理

提问人：Lhp0823 时间：2019-08-23 15:37:23
陈老师，请教一下，回购股份进行员工持股计划，确认损益的金额是过户日公允价值减去过户价格，还是回购均价减去过户价格？没有设置业绩考核指标，服务期限等限制性条件，费用是在过户日一次性进入损益么？是否需要在锁定期进行分摊？

回答人：chenyiwei
股份支付费用根据授予日标的股份的公允价值与授予价格之间的差额计算。
回购价格（回购日公允价值）与授予日公允价值之间的差额，属于权益工具自身的公允价值变动，在会计上不确认。
没有设置业绩考核指标，服务期限等限制性条件，则费用是在过户日一次性进入损益。